【裁判字號】    97,交聲,136
【裁判日期】    970806
【裁判案由】    聲明異議
【裁判全文】
臺灣屏東地方法院交通事件裁定         97年度交聲字第136號
原處分機關  交通部公路總局高雄區監理所屏東監理站
原處分人即
聲明異議人  乙○○
上列異議人因違反道路交通管理處罰條例案件，對於交通部公路
總局高雄區監理所屏東監理站民國97年4 月24日所為之處分（屏
監違字第裁82-B00000000號），聲明異議，本院裁定如下：
    主  文
異議駁回。
    理  由
一、原處分機關以異議人於民國97年3 月6 日上午9 時35分許，
    騎乘車牌號碼PVF-388 號重機車，行經高雄市○○路與熱河
    路口有闖紅燈之違規行為，經高雄市政府警察局三民第一分
    局警備隊警員攔停製單舉發，並通知應於97年3 月21日到案
    ，經異議人提出申訴後，爰依道路交通管理處罰條例第53條
    第1 項規定裁處異議人罰鍰新臺幣（下同）1,800 元，並依
    同條例第63條第1 項記違規點數3 點。
二、異議意旨略以：因員警執勤角度，造成視覺之誤差，致誤判
    伊闖紅燈，為此不服提出異議云云。
三、按汽車駕駛人，行經有燈光號誌管制之交岔路口闖紅燈者，
    處1,800 元以上5,400 元以下罰鍰，道路交通管理處罰條例
    第53條定有明文。又汽車駕駛人駕駛汽車違反道路交通管理
    處罰條例第53條規定者，除應依該條所規定之罰鍰處罰外，
    並予記違規點數3 點，道路交通管理處罰條例第63條第1 項
    第3 款亦有明定。
四、經查，異議人於97年3 月6 日上午9 時35分許，在高雄市○
    ○路與熱河路口，因騎乘機車行經有燈光號誌管制之交岔路
    口闖紅燈之違規事實，經高雄市政府警察局三民第一分局警
    備隊警員甲○○攔停製單舉發，並為異議人當場拒簽收等情
    ，業據證人甲○○於本院結證明確，並有高雄市政府警察局
    高市警交字第B00000000 號舉發違反道路交通管理事件通知
    單1 紙在卷可稽。訊據異議人固坦承其於前揭時間騎乘機車
    行經上開路口，而經執勤警員攔停舉發之事實，惟矢口否認
    有何闖紅燈之情，並以前揭情詞置辯。然證人即警員甲○○
    於本院結證稱：絕對沒有視覺的誤差，我們看得很清楚而且
    很確定。我確定已經紅燈八秒鐘了，因為我們對三、五秒內
    有爭議的闖紅燈原則上不會告發，所以才會記得異議人闖紅
    燈是八秒。異議人所行駛的地方是安全島隔開的機慢車道，
    他的視線不會看不到紅燈，該紅綠燈是T 字型隔開，從遠處
    就可以看得很清楚，絕對沒有視覺上的阻礙等語甚詳（見本
    院卷第29頁背面、第30頁），本院審酌闖紅燈此種動態交通
    違規行為，因具有即時、瞬間、稍縱即逝及不可回復性等特
    性，又衡情證人甲○○雖為本件舉發警員，惟其到庭所陳述
    之上開舉發經過，經查尚無違反經驗或論理法則之處，且遍
    查本件卷存證據資料，亦無任何積極證據足以證明證人所述
    虛偽，亦無可認證人陳述不可採之品性證據或前科證據存在
    ，自不得僅因證人為本件開單舉發異議人之員警，即遽予否
    認其上開證述之可信性，況且證人與異議人間素昧平生，並
    無仇隙，而警員執行公務時，本身即受有行政懲處責任之監
    督，且其到庭具結作證，更係以刑事責任擔保其證言之真實
    性，從而，異議人既未就執勤警員之舉發有誤提出相關證據
    以供調查，本院亦查無任何證據足資證明其有捏造事實違法
    取締之情事，則執勤警員本其維護交通秩序、安全職責所為
    之舉發，自應受到合法、正確之推定，其證詞應堪採信。是
    以，異議人上開抗辯，顯屬卸責之詞，尚無足採。
五、綜上所述，異議人有前開騎乘機車行經有燈光號誌管制之交
    岔路口闖紅燈之交通違規情事，堪以認定。從而，原處分機
    關援引上開道路交通管理處罰條例第53條第1 項、第63條規
    定，對異議人裁處罰鍰1,800 元，並記違規點數3 點，並無
    違誤，本件異議無理由，應予駁回。
據上論斷，應依道路交通案件處理辦法第19條，裁定如主文
中    華    民    國    97    年    8     月    6     日
                    交通法庭    法  官  吳永宋
以上正本證明與原本無異。
如不服本裁定應於收受送達後5 日內向本院提出抗告書狀敘述抗
告之理由抗告於台灣高等法院高雄分院。
中    華    民    國    97    年    8     月    6     日
                                書記官  劉淑蓉


司法院資訊處製作；財團法人民間司法改革基金會備份。
